【裁判字號】    89,上訴,1913
【裁判日期】    891023
【裁判案由】    偽造文書等
【裁判全文】
臺灣高等法院刑事判決                          八十九年度上訴字第一九一三號
    上  訴  人  臺灣士林地方法院檢察署檢察官
    被      告  己○○
                戊○○
右上訴人因偽造文書等案件，不服臺灣士林地方法院八十八年度訴字第一五六號，中
華民國八十九年四月二十五日第一審判決（起訴案號：臺灣士林地方法院檢察署八十
七年度偵字第七四三八號）提起上訴，本院判決如左：
    主  文
上訴駁回。
    事  實
一、己○○先後於八十四年一月十五日（以下簡稱甲會）、八十五年一月五日（以下
    簡稱乙會）、八十五年六月一日（以下簡稱丙會），在台北縣汐止市○○路○段
    一三九巷一弄三號三樓住處，自任互助會首，召募甲會、乙會、丙會三組互助會
    （詳如附表一所示），均採內標制，即每次標會均以會員投標金額最高者得標，
    由會首己○○向各該互助會之活會會員，收取扣除標息後之會款再轉交予得標會
    員。己○○明知「阿文」（甲會編號九○）、「美玲」（乙會編號八二）、蘇素
    （乙會編號九九）、陳燦松（即「阿松」、丙會編號二五）、惠敏（丙會編號四
    ○）等人均無意參加其所召募之上開互助會，竟於甲會互助會單內虛列「阿文」
    （甲會會單列為編號九○）為會員參加一會；乙會互助會單內虛列「美玲」（乙
    會會單列為編號八二）、蘇素（乙會會單列為編號九九）為會員各參加一會，丙
    會互助會單內虛列陳燦松（丙會會單列為編號二五，載為「阿松」）、惠敏（丙
    會會單列為編號四○）各參加一會。嗣因其所召募之上開互助會有部分死會會員
    倒會，且因支付購屋貸款需款孔急，以致無法週轉，遂基於概括犯意，意圖為自
    己不法之所有，明知如附表二、三、四所示之被冒標之活會會員均未參與競標，
    竟自八十四年七月十五日起至八十七年六月十五日止，連續於如附表二、三、四
    之「冒標時間」欄所示時間，在上址利用僅有少數會員到場競標或無人參與競標
    ，會首可受託代替會員投標之機會，先後冒用如附表二、三、四之「被冒標活會
    會員」欄所示活會會員等人之名義，分別在投標單上，偽造如附表二、三、四所
    示之活會會員之署押及競標金額，以偽造上開活會會員名義投標單之準私文書，
    持以參與投標而行使之並順利得標，並向參加各該互助會之其他活會會員詐稱上
    開被冒標會員得標之事實，致不知情之其他活會會員陷於錯誤，誤認係如附表二
    、三、四所列被冒標者得標，而分別交付扣除標息後之會款予己○○，前後共計
    詐得新台幣（下同）一千零七十萬二千元，足以生損害於如附表二、三、四所示
    之被冒標者及其他活會會員，迨至八十七年七月間因己○○無力支付會款而相繼
    宣告停會後，前開互助會之活會會員始知受騙而查悉上情。
二、案經被害人甲○○、午○、玄○○、卯○○、子○○、天○○、Ｉ○○、Ｄ○○
    、寅○○、Ｊ○○、亥○○、Ｃ○○、黃○○、辛○○○、Ａ○○、Ｈ○○、乙○○、戌○○○、未○○、宙○○、Ｆ○、宇○○、丑○○、巳○○、Ｂ○○、
    壬○○、酉○○○、庚○○、丙○○、Ｅ○○○訴請臺灣士林地方法院檢察署檢
    察官偵查起訴。
    理  由
壹、被告己○○有罪部分：
一、右揭犯罪事實，業據被告己○○於原審審理時坦承不諱，且經被害人甲○○、午
    ○、玄○○、卯○○、子○○、天○○、Ｉ○○、Ｄ○○、寅○○、Ｊ○○、亥
    ○○、Ｃ○○、黃○○、辛○○○、Ａ○○、Ｈ○○、乙○○、戌○○○、未○○、宙○○、Ｆ○、宇○○、丑○○、巳○○、Ｂ○○、壬○○、酉○○○、庚○○等人指訴在卷，並經證人李秋美、何翊寧、Ｇ○○、潘陳敏惠、李丹香、白
    虹雲、李熔烘、孫月桂、黃梅、黃阿乖、鄭楊麗平、陳錦郎、游美珠、凌忠、李
    茂吉、王李春森、劉許秀蘭、蘇寶玉、陳燦松、黃專、李旭昇、李玉梅、癸○○
    、Ｉ○○、潘麗蘭、蘇詹錦、陳梨玲、蘇添輝、陳金枝等人分別到庭證述無誤，
    亦據同案被告戊○○供述在卷，復有前開三組互助會之會單各乙紙、記事本乙冊
    在卷可稽，被告己○○之自白核與事實相符，堪予採信，本件事證明確，被告己○○之犯行洵堪認定，應依法論科。
二、按被告己○○在標單內共同偽簽如附表二、三、四所示之被冒標活會會員之署押
    並記載競標金額，雖標單內未載明「標單」二字，惟依習慣足以表示投標之意思
    ，該標單即與刑法第二百二十條第一項之準私文書相當，被告偽造上開標單並持
    以行使，使各該互助會之活會會員陷於錯誤而交付會款，足以生損害於被冒標者
    及其他活會會員，核被告己○○所為，係犯刑法第二百十六條、第二百二十條第
    一項、第二百十條之行使偽造私文書罪及第三百三十九條第一項之詐欺取財罪。
    被告己○○偽造署押為偽造私文書之部分行為，不另論處；偽造私文書並進而行
    使，其偽造之低度行為應為行使之高度行為所吸收，不另論罪。被告己○○同一
    冒標會款之行為，同時向多數活會會員詐取會款，為想像競合犯，依刑法第五十
    五條規定，應從一重處斷。被告己○○先後多次行使偽造私文書及詐欺取財之行
    為，均時間緊接，方法相同，觸犯構成要件相同之罪名，均係基於概括犯意而為
    之，皆屬連續犯，應各依刑法第五十六條之規定以一罪論，並依法加重其刑。又
    被告己○○多次行使偽造標單之目的係為冒標會款，其所犯連續行使偽造私文書
    與連續詐欺取財二罪間，有方法結果之牽連關係，應從一重之連續行使偽造私文
    書罪處斷。
三、公訴意旨雖以：被告己○○意圖為自己不法之所有，基於概括犯意，自始在甲會
    虛列會員（即編號一、二、三、七、八、三○、四二、四四、八六、八九）、乙
    會虛列會員（即編號六、二三、六四、八一、一○○、一○三、一○四），欺瞞
    其他參加之會員，使其他會員受騙而參與其互助會，按期繳付會款，因認被告己○○此部分涉有詐欺、偽造文書等罪嫌。訊據被告己○○堅詞否認涉有此部分之
    犯行，辯稱：甲會編號一、二、三、七、八、三○、八九等會之會員確有參加互
    助會，甲會編號四二、四四、八六則是伊中途頂下之互助會；乙會編號六（張素
    ）是中途頂下該會，編號一○○（小玲）是伊同學中途出讓該會，編號二三（溪
    成）是其母親所跟，伊係有參加溪成母親所召之互助會，因溪成母親所召互助會
    中途停標，故二會相抵，還多給溪成母親五萬元；另編號六四（凌忠）、八一（
    阿明）確有參加互助會，編號一○三、一○四則是陳燦松所跟，嗣因伊經濟困難
    而借標等語。經查：
  (一)證人孫月桂（甲會編號三○）已到庭證稱：伊有參加甲會，並已得標，「小張」
    是伊先生之綽號等語。證人李熔烘（即甲會編號三、四）則證稱：伊確有參加該
    互助會，兩會都是死會；李茂吉是伊三哥，參加甲會編號一、二，至於李茂吉有
    無得標，伊不清楚等語（均見原審八十八年八月十六日筆錄）。證人李茂吉（甲
    會編號一、二）亦證稱：伊有參加己○○所招之互助會，即甲會編號一、二，伊
    已得標為死會等語。證人陳燦松證稱：伊有參加甲會編號八六、四四，合珍香是
    伊店名，二會均是死會，當時己○○欲買房子，伊借她標，以後會錢由己○○繳
    等語。證人李玉梅則稱：伊有參加甲會編號七，至甲會編號八、九是伊大嫂黃月
    秋所跟，均是死會等語（均見原審八十八年九月六日筆錄）。證人朱鴻耀亦證稱
    ：當時私底下大家都叫伊「阿瑤」，故以「阿瑤」名義跟會（甲會編號四二）等
    語（見原審八十八年十月十四日筆錄）。證人潘麗蘭亦稱：伊是有參加甲會編號
    八九，大約是在八十七年初得標等語（見原審八十九年四月十日筆錄）。
  (二)證人凌忠（乙會編號六四）亦證稱：伊有參加乙會編號六四，是活會等語；證人
    Ｄ○○亦證稱：阿明（即乙會編號八一）確有參加該會，且已標走等語（見原審
    八十八年八月十六日筆錄）。證人陳燦松證稱：伊參加乙會編號一○三、一○四
    ，合珍香是伊店名，二會均是死會，當時己○○欲買房子，伊借她標，以後會錢
    由己○○繳等語。證人黃專則證稱：乙會編號二三是伊參加的，跟會跟到中途，
    伊無法支付會款，即與會首互抵，因當時己○○亦有參加伊所招之互助會，故兩
    會會錢相抵，被告己○○再退伊五萬元（均見原審八十八年九月六日筆錄）。而
    證人黃阿乖亦到庭證稱：伊有參加寶貴（即溪成母親）之互助會，那個會也中途
    倒會等語（見原審八十八年八月十六日筆錄）。是證人孫月桂、李熔烘、李茂吉
    、陳燦松、李玉梅、朱鴻耀、潘麗蘭、凌忠、Ｄ○○、黃專、黃阿乖等人所證述
    之內容核與被告己○○所辯上情大致相符，是甲會會單編號一、二、三、七、八
    、三○、四二、四四、八六、八九及乙會會單編號二三、六四、八一、一○三、
    一○四所示之會員，應確有參加各該互助會，而非被告己○○所虛列之會員乙節
    ，已堪認定。至乙會編號六（張素）雖經原審多次傳喚其到庭作證而未到庭，而
    乙會編號一○○（小玲）則因被告己○○無法提供「小玲」之年籍資料，而無法
    傳喚到庭作證以明真相，然既無其他積極證據可資佐證，已難以推測或擬制方法
    ，遽認乙會編號六（張素）、一○○（小玲）為被告己○○所虛列之會員。況被
    告己○○既已供承乙會編號八二（美玲）、九九（蘇素）係其所虛列之會員，果
    若被告己○○確有虛列「張素」、「小玲」為乙會會員，應無就此部分特加否認
    之理，是被告己○○所辯乙會編號六（張素）、一○○（小玲）原本確有參加乙
    會，嗣由其中途頂下該互助會乙節，尚堪採信。
  (三)告訴人Ｈ○○於本院調查時復稱乙會編號六、二三、六四、九九、一○○、一○
    三、一○四等七會，亦係被告李玉貞所虛列云云，而此部分除編號九九與檢察官
    起訴所指不同外，餘均與檢察官起訴範圍相同，惟檢察官所指如何不構成犯罪已
    如前述，且告訴人Ｈ○○亦自承無從查證是否屬實，故告訴人Ｈ○○上開指述自
    難採信。綜核上情，並無積極證據可佐被告己○○此部分有何詐欺及偽造文書之
    犯行，尚難認定被告己○○涉有此部分之犯行，此外，復查無其他積極證據證明
    被告己○○涉有此部分之犯行。
貳、被告戊○○無罪部分：
一、公訴意旨略以：被告戊○○與其配偶己○○，由被告己○○擔任互助會之會首，
    於民國八十四年一月十五日、八十五年一月五日及六月一日，前後召集三個互助
    會，每會均為新臺幣（以下同）一萬元，竟意圖為自己不法之所有，基於概括犯
    意，自始在各互助會中利用不同名義虛增會員十一會（編號一、二、三、七、八
    、三Ｏ、四二、四四、八六、八九、九Ｏ）（至於編號四六至四九中之二會係中
    途頂下，應不包括在內）、九會（編號六、二三、六四、八一、八二、九九、一
    ＯＯ、一Ｏ三、一Ｏ四）及二會（惠敏、阿松），欺瞞其他參加之會員，使其會
    數分別達到九十一會、一Ｏ九會及四十一會 (包括會首)，共兩百四十一會中，
    會首即占有二十五會，使其他會員受騙而參與其互助會，按期繳付會款。又於前
    揭起會時點至八十七年七月間，在各會中分別有十四次、九次及十次偽以不同會
    員之名義偽造標單標會，並任意告知會員係其他人所標得，使活會會員以為真而
    交付會款，至八十七年七月間，因其互助會已無法運作而被會員發現，隨後宣告
    倒閉，因認被告戊○○共同涉有詐欺、偽造文書等罪嫌。
二、按犯罪事實應依證據認定之，無證據不得推定其犯罪事實，又不能證明被告犯罪
    ，應諭知無罪之判決，刑事訴訟法第一百五十四條、第三百零一條第一項分別定
    有明文。次按認定不利於被告之事實，須依積極證據，苟積極證據不足為不利於
    被告事實之認定時，即應為有利於被告之認定，更不必有何有利之證據；又事實
    之認定，應憑證據，如未能發現相當之證據，或證據不足以證明，自不能以推測
    或擬制之方法，以為裁判之基礎，且認定犯罪事實所憑之證據，無論直接或間接
    證據，其為訴訟上之證明，須達於通常一般之人均不致有懷疑，而得確信其為真
    實之程度者，始得據為有罪之認定，倘其證明尚未達到此一程度，而有合理之懷
    疑時，尚難作為有罪之認定基礎；另告訴人之告訴，係以使被告受刑事訴追為目
    的，是其陳述是否與事實相符，仍應調查其他證據以資審認；且被害人之陳述如
    無瑕疪，且就其他方面調查又與事實相符，固足採為科刑之基礎，倘其陳述尚有
    瑕疪，則在未究明前，遽採為論罪科刑之根據，即難認為適法。最高法院三十年
    上字第八一六號判例、五十二年臺上字第一三○○號判例、六十一年臺上字第三
    ○九九號、四十年臺上字第八六號、七十六年臺上字第四九八六號判例均可資參
    照。
三、公訴人認被告戊○○涉有前揭偽造私文書、詐欺等罪嫌，無非係以告訴人片面指
    訴為其論據。訊據被告戊○○固供承其知道被告己○○召募互助會，且偶爾會去
    幫忙收取會款之事實，惟堅詞否認有與其妻己○○共同涉有前揭偽造文書、詐欺
    之犯行，辯稱：伊不知被告己○○冒標會款之事，至八十七年七月份始知倒會及
    被告己○○冒標會款等語。經查：
  (一)附表二、三、四所示之三組互助會，均係由被告己○○所召集，並擔任會首等情
    ，業據被告己○○供明在卷，並有卷附之互助會單三紙可資佐證，且被告己○○
    已迭次供明：戊○○並未參與互助會之事宜，互助會均是由伊處理等語在卷。
  (二)又證人黃梅（甲會編號十－十四）亦證稱：伊有至己○○住處標會，標會時沒看
    到戊○○在場等語。證人黃阿乖（甲會編號四一、乙會編號十四）則稱：伊曾至
    被告己○○住處標會，標會時並未注意到戊○○是否在場。證人鄭楊麗平亦稱：
    伊先生及妹妹有參加被告所召之互助會，即甲會編號七五、七六、七七，平常標
    會時伊均是與己○○一起去標會，被告戊○○要做生意不在場，幾乎每次都是己○○在場等語。證人陳錦郎（甲會編號二三－二五、乙會編號三六）亦稱：伊曾
    去己○○住處標會乙次，去標會時僅看到己○○一人而已。證人游美珠（甲會編
    號八七）亦稱：伊在被告夫婦經營之麵攤幫忙，每次標會時，均是己○○回去主
    持開標，戊○○留在麵攤等語（均見原審八十八年八月十六日筆錄）。而證人李
    茂吉、李春森、劉許秀蘭、蘇寶玉、李玉梅均證稱：伊等至被告住處開標時，均
    是由己○○主持開標，戊○○沒有在場等語（均見原審八十八年九月六日筆錄）
    。證人蘇詹錦（甲會編號七一、乙會編號四一）亦證稱：伊均是活會，標會時戊○○不在場等語；證人蘇添輝（甲會編號三八、三九、四○，乙會編號二七、二
    八、二九，丙會編號二一）亦稱：因伊住在被告家對面，有時開標時伊會過去，
    開標由被告己○○自己處理，會錢亦均由被告己○○收取，當時是被告己○○招
    伊入會；伊除丙會編號二一是死會外，其餘均是活會等語（均見原審八十九年四
    月十日筆錄）。核與被告戊○○及己○○所辯上情大致相符，堪予採信。綜核上
    情，足認被告戊○○所辯上開互助會係由被告己○○所出面召募，並由其主持投
    標，且大多由被告己○○出面收取會款，被告戊○○並未主持開標或參與冒標乙
    節屬實。至告訴人Ａ○○、黃○○、何翊寧、Ｄ○○、辛○○○雖均指稱：被告
    戊○○曾向伊等收取會款等情在卷；告訴人Ｄ○○復稱：被告戊○○曾主持標會
    等語，告訴人Ａ○○則稱：被告戊○○標會時偶爾會在場等語。而證人潘陳敏惠
    （乙會編號七六、七七）亦證稱：被告己○○、戊○○均向伊收過會錢，且其所
    參加之互助會是由被告戊○○所招等語。然告訴人之指訴原係使被告戊○○受刑
    事追訴為其目的，是其所指訴內容是否可採，仍應調查其他證據以資審認，已難
    遽行採信。況縱使告訴人所指訴之上開內容屬實，查被告戊○○、己○○既係夫
    妻關係，並同居一處，被告戊○○縱曾與被告己○○共同或代替被告己○○向會
    員收取會款，亦屬情理之常，且上開互助會之開標地點既均在被告戊○○、己○○位於台北縣汐止市○○路○段一三九巷一弄三號三樓之住處，是被告戊○○縱
    於開標時偶爾在場幫忙或觀其妻己○○主持開標，實無任何異常之處。再者，被
    告戊○○縱曾介紹告訴人潘陳敏惠參與其妻己○○所召募之互助會（乙會）等情
    屬實，然被告戊○○知其妻己○○在召募互助會，偶然介紹一、二之親友入會，
    顯係人情之常，苟無其他積極證據足資證明被告戊○○已知悉其妻己○○有虛列
    會員或冒標會款之情事，尚難僅憑告訴人之片面指訴及被告戊○○曾在開標時在
    場，或向部分會員收取會款，或曾介紹少數親友入會之情形，即以推測或擬制之
    方法，逕認被告戊○○有與其妻己○○共同冒用會員名義詐標會款之行為。
  (三)告訴人Ｈ○○又指稱乙會編號一、二之丁○○，編號十九、二十之地○○，編號
    二十九之癸○○，編號八十五之申○○，編號八十八之游佳洋，編號八十三之辰
    ○○；甲會編號三十七之蘇添生，編號五十二、五十三癸○○，均為被告戊○○
    之同學，均為戊○○所招集入會云云，惟經本院傳喚證人地○○、辰○○、癸○○均證稱找渠等入會之人係被告己○○，而被告己○○、戊○○二人結婚後，彼
    等即與己○○認識，都是認識很久的朋友等語（見本院卷七八頁、九一至九三頁
    ），雖證人癸○○證稱被告戊○○開標時有幫忙一、二次，此與被告戊○○所供
    相符，惟被告己○○所召集之互助會甚多，開標之時間亦甚多，則被告戊○○僅
    從中幫忙一、二次，不能據以認定被告戊○○亦有詐欺及偽造文書犯行，且其所
    主持開標之時間又不能證明冒標情事，故告訴人Ｈ○○所指尚難採信。
  (四)此外，復查無其他積極證據足資證明被告戊○○有何詐欺或偽造文書之犯行。
、原審同此見解，就被告己○○部分適用刑法第五十六條、第二百十六條、第二百
    十條、第二百二十條第一項、第三百三十九條第一項，第五十五條，罰金罰鍰提
    高標準條例第一條前段之規定，並爰審酌被告己○○之品行、生活狀況、智識程
    度、與被害人之關係，及其犯罪之動機、目的、手法、所詐得之金額甚多，犯罪
    後坦承犯行，尚知悔改，惟尚未與各該互助會活會會員達成和解（惟被告己○○
    已經將對死會之債權轉讓予其他活會之會員，目前由活會會員向法院起訴請求中
    ）等一切情狀，量處有期徒刑一年二月，另就檢察官所指如前述壹之三部分，因
    檢察官認與起訴部分有裁判上一罪之關係，不另為無罪之諭知，至被告己○○歷
    次偽造之標單，業於投標後丟棄而滅失等情，業據被告己○○陳明在卷，爰不為
    沒收之諭知，另就被告戊○○部分以犯罪不能證明而為無罪之諭知，其認事用法
    與量刑均無不合，檢察官循告訴人之請求，上訴指摘原判決處被告己○○有期徒
    刑一年二月過輕，認戊○○無罪為不當云云尚無理由，應駁回其上訴。
據上論斷，應依刑事訴訟法第三百六十八條，判決如主文。
本案經檢察官郭弘佑到庭執行職務。
中      華      民      國    八十九    年      十      月    二十三    日
                                臺灣高等法院刑事第十三庭
                                    審判長法  官  常  尚  信
                                          法  官  盧  彥  如
                                          法  官  周  占  春
右正本證明與原本無異。
如不服本判決應於收受送達後十日內向本院提出上訴書狀，其未敘述上訴之理由者並
得於提起上訴後十日內向本院補提理由書（均須按他造當事人之人數附繕本）。
                                          書記官  蕭  麗  珍
中      華      民      國    八十九    年      十      月    二十四    日
附錄：本判決論罪科刑法條全文
刑法第二百十六條
行使第二百十條至第二百十五條之文書者，依偽造、變造文書或登載不實事項或使登
載不實事項之規定處斷。
刑法第二百二十條第一項
在紙上或物品上之文字、符號，依習慣或特約，足以為表示其用意之證明者，關於本
章之罪，以文書論。
刑法第二百十條
偽造、變造私文書，足以生損害於公眾或他人者，處五年以下有期徒刑。
刑法第三百三十九條第一項
意圖為自己或第三人不法之所有，以詐術使人將本人或第三人之物交付者，處五年以
下有期徒刑、拘役或科或併科一千元以下罰金。
附表一：被告己○○所召募互助會之一覽表
┌───┬─────────┬─────┬─────┬──────────┐
│編 號 │ 起 會 時 間      │ 總 會 數 │每會金額  │ 標會之時間、地點   │
├───┼─────────┼─────┼─────┼──────────┤
│甲 會 │八十四年一月十五日│九十一會  │一萬元    │每月十五日開標，自八│
│      │                  │（含會首）│          │十五年七月起改為每月│
│      │                  │          │          │十五、三十日各開標一│
│      │                  │          │          │次，底標八百元。    │
├───┼─────────┼─────┼─────┼──────────┤
│乙 會 │八十五年一月五日  │一百零九會│一萬元    │每月五日開標，自八十│
│      │                  │（含會首）│          │六年一月起改為每月五│
│      │                  │          │          │、二十日各開標一次。│
│      │                  │          │          │底標一千元。        │
├───┼─────────┼─────┼─────┼──────────┤
│丙 會 │八十五年六月一日  │四十一會  │一萬元    │每月一日開標，自八十│
│      │                  │（含會首）│          │七年六月起改為每月一│
│      │                  │          │          │、十五日各開標一次。│
│      │                  │          │          │底標八百元。        │
├───┴─────────┴─────┴─────┴──────────┤
│以上三會之開標地點均在台北縣汐止鎮○○路○段一三九巷一弄三樓            │
└────────────────────────────────────┘
附表二：甲會被告己○○冒標會款之時間及金額
┌──┬─────┬───┬───┬────┬─────────┐
│編號│ 冒標時間 │被冒標│標  息│所剩餘之│ 詐  得  金  額   │
│    │ （民國） │之活會│      │活會人數│(標金－標息)×活會│
│    │          │會員及│      │        │人數（須扣除會首、│
│    │          │會單編│      │        │虛列會員及死會會員│
│    │          │號    │      │        │人數）            │
├──┼─────┼───┼───┼────┼─────────┤
│    │ 84.07.15 │阿文  │4400  │八十四  │(00000-0000)×84  │
│ 一 │          │90（虛│      │        │=470400           │
│    │          │列）  │      │        │                  │
│    │          │      │      │        │                  │
├──┼─────┼───┼───┼────┼─────────┤
│ 二 │ 85.11.30 │吳國輝│4800  │六十三  │(00000-0000)×63  │
│    │          │19    │      │        │=327600           │
├──┼─────┼───┼───┼────┼─────────┤
│ 三 │ 85.12.30 │吳豐榮│5000  │六十一  │(00000-0000)×61  │
│    │          │20    │      │        │=305000           │
├──┼─────┼───┼───┼────┼─────────┤
│ 四 │ 86.02.28 │游美珠│4700  │五十七  │(00000-0000)×57  │
│    │          │87    │      │        │=302100           │
├──┼─────┼───┼───┼────┼─────────┤
│ 五 │ 86.04.15 │潘麗蘭│5000  │五十四  │(00000-0000)×54  │
│    │          │89    │      │        │=270000           │
├──┼─────┼───┼───┼────┼─────────┤
│ 六 │ 86.05.30 │子○○│4500  │五十一  │(00000-0000)×51  │
│    │          │51    │      │        │=280500           │
├──┼─────┼───┼───┼────┼─────────┤
│ 七 │ 86.07.30 │玄○○│5000  │四十八  │(00000-0000)×48  │
│    │          │57    │      │        │=240000           │
├──┼─────┼───┼───┼────┼─────────┤
│ 八 │ 86.09.30 │楊呀  │5200  │四十三  │(00000-0000)×43  │
│    │          │73    │      │        │=206400           │
├──┼─────┼───┼───┼────┼─────────┤
│ 九 │ 86.12.15 │蘇錦山│5700  │三十八  │(00000-0000)×38  │
│    │          │81    │      │        │=163400           │
├──┼─────┼───┼───┼────┼─────────┤
│ 十 │ 87.06.15 │阿碧  │4000  │二十五  │(00000-0000)×25  │
│    │          │38    │      │        │=150000           │
├──┴─────┴───┴───┴────┴─────────┤
│合計甲會詐得金額為新台幣二百七十一萬五千四百元                │
└───────────────────────────────┘
附表三：乙會被告己○○冒標會款之時間及金額
┌──┬─────┬───┬───┬────┬─────────┐
│編號│ 冒標時間 │被冒標│標  息│所剩餘之│ 詐  得  金  額   │
│    │ （民國） │之活會│      │活會人數│(標金－標息)×活會│
│    │          │會員及│      │        │人數（須扣除會首、│
│    │          │會單編│      │        │虛列會員及死會會員│
│    │          │號    │      │        │人數）            │
├──┼─────┼───┼───┼────┼─────────┤
│ 一 │ 85.03.05 │美玲  │4500  │一百零六│(00000-0000)×106 │
│    │          │82（虛│      │        │=583000           │
│    │          │列）  │      │        │                  │
├──┼─────┼───┼───┼────┼─────────┤
│ 二 │ 85.06.05 │蘇素  │4500  │九十九  │(00000-0000)×99  │
│    │          │99（虛│      │        │=544500           │
│    │          │列）  │      │        │                  │
├──┼─────┼───┼───┼────┼─────────┤
│ 三 │ 86.01.20 │潘鴻隆│4500  │九十五  │(00000-0000)×95  │
│    │          │76    │      │        │=522500           │
├──┼─────┼───┼───┼────┼─────────┤
│ 四 │ 86.03.20 │阿賢  │4500  │九十一  │(00000-0000)×91  │
│    │          │27    │      │        │=500500           │
├──┼─────┼───┼───┼────┼─────────┤
│ 五 │ 86.04.05 │武道  │4500  │九十    │(00000-0000)×90  │
│    │          │48    │      │        │=495000           │
├──┼─────┼───┼───┼────┼─────────┤
│ 六 │ 86.07.05 │Ｈ○○│4500  │八十四  │(00000-0000)×84  │
│    │          │42    │      │        │=462000           │
├──┼─────┼───┼───┼────┼─────────┤
│ 七 │ 86.08.05 │未○○│4500  │八十二  │(00000-0000)×82  │
│    │          │21    │      │        │=451000           │
├──┼─────┼───┼───┼────┼─────────┤
│ 八 │ 86.11.05 │陳金枝│4500  │七十五  │(00000-0000)×75  │
│    │          │58    │      │        │=412500           │
├──┼─────┼───┼───┼────┼─────────┤
│ 九 │ 87.01.20 │武道  │4500  │七十    │(00000-0000)×70  │
│    │          │49    │      │        │=385000           │
├──┼─────┼───┼───┼────┼─────────┤
│ 十 │ 87.02.05 │玄○○│4500  │六十九  │(00000-0000)×69  │
│    │          │106   │      │        │=379500           │
├──┼─────┼───┼───┼────┼─────────┤
│十一│ 87.03.05 │周郁董│4500  │六十七  │(00000-0000)×67  │
│    │          │93    │      │        │=368500           │
├──┼─────┼───┼───┼────┼─────────┤
│十二│ 87.04.20 │葉國龍│4500  │六十四  │(00000-0000)×64  │
│    │          │89    │      │        │=352000           │
├──┴─────┴───┴───┴────┴─────────┤
│合計乙會詐得金額為新台幣五百四十五萬六千元                    │
└───────────────────────────────┘
附表四：丙會被告己○○冒標會款之時間及金額
┌──┬─────┬───┬───┬────┬─────────┐
│編號│ 冒標時間 │被冒標│標  息│所剩餘之│ 詐  得  金  額   │
│    │ （民國） │之活會│      │活會人數│(標金－標息)×活會│
│    │          │會員及│      │        │人數（須扣除會首、│
│    │          │會單編│      │        │虛列會員及死會會員│
│    │          │號    │      │        │人數）            │
├──┼─────┼───┼───┼────┼─────────┤
│ 一 │ 85.06.01 │阿松  │2500  │三十八  │(00000-0000)×38  │
│    │          │25（虛│      │        │=285000           │
│    │          │列）  │      │        │                  │
├──┼─────┼───┼───┼────┼─────────┤
│ 二 │ 85.07.01 │惠敏  │2800  │三十八  │(00000-0000)×38  │
│   │          │40（虛│      │        │=273600           │
│    │          │列）  │      │        │                  │
├──┼─────┼───┼───┼────┼─────────┤
│ 三 │ 85.11.01 │小麗  │2500  │三十四  │(00000-0000)×34  │
│    │          │12    │      │        │=255000           │
├──┼─────┼───┼───┼────┼─────────┤
│ 四 │ 85.12.01 │不詳  │2600  │三十三  │(00000-0000)×33  │
│    │          │      │      │        │=244200           │
├──┼─────┼───┼───┼────┼─────────┤
│ 五 │ 86.02.01 │癸○○│2500  │三十一  │(00000-0000)×31  │
│    │          │23    │      │        │=232500           │
├──┼─────┼───┼───┼────┼─────────┤
│ 六 │ 86.05.01 │陳流水│2600  │二十八  │(00000-0000)×28  │
│    │          │34    │      │        │=207200           │
├──┼─────┼───┼───┼────┼─────────┤
│ 七 │ 86.07.01 │志仁藥│1500  │二十六  │(00000-0000)×26  │
│    │          │行    │      │        │=221000           │
│    │          │39    │      │        │                  │
├──┼─────┼───┼───┼────┼─────────┤
│ 八 │ 86.10.01 │碧玉  │2100  │二十三  │(00000-0000)×23  │
│    │          │24    │      │        │=181700           │
├──┼─────┼───┼───┼────┼─────────┤
│ 九 │ 86.11.01 │李再生│2100  │二十二  │(00000-0000)×22  │
│    │          │33    │      │        │=173800           │
├──┼─────┼───┼───┼────┼─────────┤
│ 十 │ 87.02.01 │郁堅  │1700  │二十    │(00000-0000)×20  │
│    │          │      │      │        │=166000           │
├──┼─────┼───┼───┼────┼─────────┤
│十一│ 87.03.01 │不詳  │2000  │十九    │(00000-0000)×19  │
│    │          │      │      │        │=152000           │
├──┼─────┼───┼───┼────┼─────────┤
│十二│ 87.04.01 │不詳  │2300  │十八    │(00000-0000)×18  │
│    │          │      │      │        │=138600           │
├──┴─────┴───┴───┴────┴─────────┤
│合計丙會詐得金額為新台幣二百五十三萬零六百元。                │
└───────────────────────────────┘


司法院資訊處製作；財團法人民間司法改革基金會備份。
